

Michele Sblendorio

Data Scientist - Al Developer

+39 328 6274658



sblendoriomichele@gmail.com

https://www.linkedin.com/in/michelesblendorio/

BIOGRAFIA

Cultore e appassionato di Intelligenza Artificiale dal 1985. Data Scientist, Al Developer, Full Stack Developer in Python, React e Go. Spiccata attitudine al lavoro in team e all'apprendimento rapido di nuove tecnologie. Cloud & Al oriented.

LINGUE

Italiano

madrelingua





FORMAZIONE

· International Master in Data Science · Rome Business School - VIU (2021 - 2022)



Data Science, Digital Business Technology and Big Data Management in Business

Statistics for Data Science for Business Optimization

Business Process Analysis, Data Modelling and Managerial Decision Making

Data Driven Business Strategy & Customer Analytics

Blockchain Technology for Data Certification

Data Lake and Data Warehouse, R Basics, R Services in Microsoft SQL Server

Probability Inference and Modeling, Wrangling & Linear Regression

Big Data & Machine Learning - Python - Productivity Tools

Data Evaluation - Data Management & Data Visualization

Data Presentation (Microsoft Power BI - Tableau)

Business Operations & New Trends in Data Management Business Cases & Analysis

Ethics & Data Science - Intellectual Property, Privacy, Data Security & Quality

Managerial Core Competences (Accounting and Budgeting - Business Strategy - Digital Marketing - Entrepreneurship and Business Planning - Human Resources Management - Managerial Economics - Marketing - Project & Operations Management)

Emotional Intelligence - Agility and Adaptability - Critical Thinking & Problem Solving

· Laurea in Lettere · Università La Sapienza di Roma (1990 – 1996)

Corso di Laurea in Discipline dello Spettacolo (Storia e Critica del Cinema)

· Diploma di Ragioniere e Programmatore · Istituto Tecnico Commerciale Manzetti (1985 – 1990)

Linguaggi di programmazione: Pascal e Fortran

SKILLS E TECNOLOGIE

Machine Learning	Scikit-learnNLP	LLMLangchain & Haystack
	◆ Generative AI	• Streamlit
	◆ TensorFlow	 Supervised & Unsupervised Algo, Neural Networks
Software Engineering	◆ Python	◆ R
	◆ HTML/CSS	◆ GO
	◆ Javascript	◆ Docker
	◆ Git	Django – Flask
	◆ FastAPI	◆ React
Data Analytics	◆ Looker Studio	• SQL, MySQL, SQLite3
	◆ Knime	◆ Mongo DB
	◆ Microsoft Power BI	◆ Tableau
Data Engineering	◆ AWS Lambda & Step Functions	Google Cloud Platform
	◆ Databricks	Apache Spark
	◆ ML Flow	Microsoft Azure ML

CERTIFICAZIONI



Machine Learning 25/1/2023 (Visualizza certificazione)



Databricks Lakehouse Fundamentals 13/9/2023(Visualizza certificazione)



Data Analytics Bootcamp 20/5/2023 Alexander Freberg



Introduction to PySpark 7/5/2023 (Visualizza certificazione)



Supervised Learning with scikitlearn 9/4/2023 (Visualizza certificazione)



Intermediate SQL 11/2/2023 (Visualizza certificazione)



Data Manipulation with pandas 6/11/2022

(Visualizza certificazione)



Data Science for Business 3/12/2022 (Visualizza certificazione)



ESOL International CEFR C1 (english) 20/11/2018



Python 21/09/2021



Python Programmer 2/9/2023 (Visualizza certificazione)



Large Language Models (LLMs)
Concepts 3/9/2023
(Visualizza caricazione)

ESPERIENZE PROFESSIONALI

Docente Formatore

2023 - EPICODE, MAC Formazione

Corsi a contratto

- ◆ Python
- Data Analysis
- ◆ Artificial Intelligence

Data Scientist e Python Developer

2008 - oggi

Progetti

REST API in Flask e FASTAPI Web scraping Beautiful Soap Data Processing con Pandas e Numpy Analisi predittiva con algoritmi di machine learning in Scikit-learn Deep Learning con TensorFlow

Tecnologie: Python, Visual Studio Code, Beautiful Soup, Flask, FastAPI, Pandas, Numpy, Scikit-learn, TensorFlow e varie librerie Python

Al Engineer

2023

Progetti

Generative Al Web app per video transcription, translation e sentiment analysis Virtual assistants

• Tecnologie: Python, Visual Studio Code, Langchain, Streamlit, Assembly Al API e vari Al framework

Data Scientist

Per Rome Business School, 6 mesi (da aprile 2022 al settembre 2022)

Progetto

- "An analysis on immunization rates, hygiene, healthcare access and resources in differentiated areas of the world"
- ◆ Tecnologie: Tableau, Microsoft Power BI, Microsoft Excel, Python

Software Developer

12 anni (dal 2003 al 2015) freelance

Progetti

- ◆ Applicazioni per il trading algoritmico automatizzato e l'analisi predittiva di strumenti derivati.
- ◆ Tecnologie: C#, MQL4+5, Pinescript, Python

Autorizzo il trattamento dei miei dati personali ai sensi del GDPR e del Decreto Legislativo 30 giugno 2003, n. 196 "Codice in materia di protezione dei dati personali" ai fini di attività di ricerca e selezione del personale e contatti lavorativi.